# 母公司后成立，子公司先成立，合并报表问题

提问人：gpqg 时间：2022-10-08 12:22:16
请教陈版：某新组建集团公司，其母公司 2022 年成立，成立时间晚于多数子公司，在首次编制合并报表时，期初数是否要进行模拟合并？

回答人：chenyiwei
需要。参考：http://kjs.mof.gov.cn/zt/kjzzss/ ... 0211102_3762826.htm
在母公司设立日之前的合并报表追溯编制，实际上是将各子公司的报表简单汇总后，抵销各子公司之间的内部往来和内部交易。就权益类项目而言，应将各子公司的实收资本中归属母公司的份额均在资本公积中列示，即母公司设立之前虽有合并报表，但该期间合并报表中的实收资本为零。